【裁判字號】    98,訴,779
【裁判日期】    981116
【裁判案由】    拆屋還地
【裁判全文】
臺灣士林地方法院民事判決               98年度訴字第779號
原      告  乙○○
            庚○○
                        號
            辰○○
            己○○
            巳○○
                        號
            癸○○
            丙○○
            午○○○
            寅○
            丁○○
            丑○○
            子○○
            辛○○
            戊○○
            壬○○
前列十五人共同
訴訟代理人  柯清貴律師
被      告  卯○
訴訟代理人  甲○○
上列當事人間請求拆屋還地事件，本院於98年11月2日言詞辯論
終結，判決如下：
    主  文
被告應將坐落臺北市○○區○○段二小段一八八地號土地，如附
圖所示Ａ部分面積八平方公尺之鐵皮遮雨棚、Ｂ部分面積三十四
平方公尺之鐵皮棚架、Ｃ部分即門牌號碼臺北市○○區○○路三
段六十七巷三號面積十一平方公尺之建物、編號Ｌ１部分長六點
五公尺、高零點九公尺、寬零點一公尺之圍牆及編號Ｌ２部分長
五點二公尺、高零點九公尺、寬零點一公尺之圍牆均拆除後，將
該部分土地返還原告。
被告應給付原告如附表一所示之金額，及均自民國九十八年七月
七日起至清償之日止，按週年利率百分之五計算之利息；暨自民
國九十八年七月一日起至返還土地之日止，按月給付原告如附表
二所示之金額。
原告其餘之訴駁回。
訴訟費用由被告負擔。
本判決原告勝訴部分於原告以新臺幣壹佰捌拾萬元為被告供擔保
後，得假執行。但被告如以新臺幣伍佰拾伍萬仟元為原告預
供擔保後，得免為假執行。
原告其餘假執行之聲請駁回。
   事實及理由
壹、程序方面
    按「訴狀送達後，原告不得將原訴變更或追加他訴。但有下
    列各款情形之一者，不在此限：........三、擴張或減縮應
    受判決事項之聲明者。」民事訴訟法第255 條定有明文。本
    件原告起訴時聲明為被告應將坐落於臺北市○○區○○段2
    小段第188 地號土地上如附圖所示Ａ部分建物拆除後，將該
    部分土地返還原告等；被告應給付93年7 月1 日起至98年6
    月30日止依原告應有部分比例計算之相當於租金之不當得利
    ，及自起訴狀繕本送達之翌日起至清償之日止，按年息5%計
    算之利息，暨自民國98年7 月1 日起至拆除上開建物並返還
    所占用土地之日止，按月給付原告等相當於租金之利益等。
    嗣於訴訟進行中，經本院至現場履勘測量後，變更聲明為如
    下原告主張所示，核屬減縮應受判決事項之聲明，揆諸前開
    規定，自應准許。
貳、實體方面
一、原告主張：原告等為坐落臺北市○○區○○段2 小段188 地
    號土地（下稱系爭土地）之所有權人，被告卯○則為與系爭
    土地相鄰之臺北市○○區○○段2 小段188 之2 地號土地共
    有人之一，坐落於188 之2 地號土地上之門牌號碼臺北市○○區○○路3段67巷3號之建物（下稱系爭建物）為被告所有
    ，系爭建物如附圖所示Ａ部分面積8 平方公尺之鐵皮遮雨棚
    、Ｂ部分面積34平方公尺之鐵皮棚架、Ｃ部分即門牌號碼臺
    北市○○區○○路3 段67巷8 號面積11平方公尺之建物、編
    號Ｌ１部分長6.5 公尺、高0.9 公尺、寬0.1 公尺之圍牆及
    編號Ｌ２部分長5.2 公尺、高0.9 公尺、寬0.1 公尺之圍牆
    ，逾越土地界線而無權占用系爭土地，經原告等於93年10月
    1 日委請律師發函與被告，請被告將占有系爭土地之建物拆
    除，並將土地返還與原告等，詎料，被告竟均置之不理，原
    告庚○○乃以被告涉嫌觸犯刑法第320 條第2 項之竊佔罪為
    由，對被告提出告訴，雖經臺灣士林地方法院檢察署檢察官
    認定已逾追訴時效而對被告為不起訴處分，惟被告對於系爭
    建物為其所有，且已占用系爭土地中如附圖所示Ａ、Ｂ、Ｃ
    、Ｌ１及Ｌ２部分之土地等情並不爭執，爰此，特依民法第
    767 條之規定，訴請被告拆屋還地。無權占用他人土地，可
    能獲得相當於租金之利益為社會通常之觀念，系爭土地位於
    臺北市南港區，在台鐵松山站、南港站之之間，鄰近捷運昆
    陽站，交通便利、市況繁華，依占用系爭土地之面積以系爭
    土地申報地價年息10% 計算，依各原告應有部分，請求被告
    將98年6 月30日起回溯前5 年及自98年7 月1 日起至返還占
    用土地為止，將其所受相當於租金之利益償還原告等語。並
    聲明：
  (一)、被告應將坐落於系爭土地上如附圖所示Ａ部分面積8 平方
      公尺之鐵皮遮雨棚、Ｂ部分面積34平方公尺之鐵皮棚架、
      Ｃ部分即門牌號碼臺北市○○區○○路3 段67巷3 號面積
      11平方公尺之建物、編號Ｌ１部分長6.5 公尺、高0.9 公
      尺、寬0.1 公尺之圍牆及編號Ｌ２部分長5.2 公尺、高0.
      9 公尺、寬0.1 公尺之圍牆均拆除後，將該部分土地返還
      原告等。
  (二)、
    1.被告應給付原告乙○○新臺幣（下同）13萬8,436 元，及
      自起訴狀繕本送達之翌日起至清償之日止，按年息5%計算
      之利息，暨自98年7 月1 日起至拆除上開建物並返還所占
      用土地之日止，按月給付原告2,515 元。
    2.被告應給付原告庚○○13萬8,436 元，及自起訴狀繕本送
      達之翌日起至清償之日止，按年息5%計算之利息，暨自98
      年7 月1 日起至拆除上開建物並返還所占用土地之日止，
      按月給付原告2,515 元。
    3.被告應給付原告辰○○4 萬6,145 元，及自起訴狀繕本送
      達之翌日起至清償之日止，按年息5%計算之利息，暨自98
      年7 月1 日起至拆除上開建物並返還所占用土地之日止，
      按月給付原告838 元。
    4.被告應給付原告己○○4 萬6,145 元，及自起訴狀繕本送
      達之翌日起至清償之日止，按年息5%計算之利息，暨自98
      年7 月1 日起至拆除上開建物並返還所占用土地之日止，
      按月給付原告838 元。
    5.被告應給付原告巳○○4 萬6,145 元，及自起訴狀繕本送
      達之翌日起至清償之日止，按年息5%計算之利息，暨自98
      年7 月1 日起至拆除上開建物並返還所占用土地之日止，
      按月給付原告838 元。
    6.被告應給付原告癸○○1 萬9,776 元，及自起訴狀繕本送
      達之翌日起至清償之日止，按年息5%計算之利息，暨自98
      年7 月1 日起至拆除上開建物並返還所占用土地之日止，
      按月給付原告359 元。
    7.被告應給付原告丙○○1 萬9,776 元，及自起訴狀繕本送
      達之翌日起至清償之日止，按年息5%計算之利息，暨自98
      年7 月1 日起至拆除上開建物並返還所占用土地之日止，
      按月給付原告359 元。
    8.被告應給付原告午○○○1 萬9,776 元，及自起訴狀繕本
      送達之翌日起至清償之日止，按年息5%計算之利息，暨自
      98年7 月1 日起至拆除上開建物並返還所占用土地之日止
      ，按月給付原告359 元。
    9.被告應給付原告寅○1 萬9,776 元，及自起訴狀繕本送達
      之翌日起至清償之日止，按年息5%計算之利息，暨自98年
      7 月1 日起至拆除上開建物並返還所占用土地之日止，按
      月給付原告359 元。
   10.被告應給付原告丁○○1 萬9,776 元，及自起訴狀繕本送
      達之翌日起至清償之日止，按年息5%計算之利息，暨自98
      年7 月1 日起至拆除上開建物並返還所占用土地之日止，
      按月給付原告359 元。
   11.被告應給付原告丑○○1 萬9,776 元，及自起訴狀繕本送
      達之翌日起至清償之日止，按年息5%計算之利息，暨自98
      年7 月1 日起至拆除上開建物並返還所占用土地之日止，
      按月給付原告359 元。
   12.被告應給付原告子○○1 萬9,776 元，及自起訴狀繕本送
      達之翌日起至清償之日止，按年息5%計算之利息，暨自98
      年7 月1 日起至拆除上開建物並返還所占用土地之日止，
      按月給付原告359 元。
   13.被告應給付原告辛○○4 萬6,145 元，及自起訴狀繕本送
      達之翌日起至清償之日止，按年息5%計算之利息，暨自98
      年7 月1 日起至拆除上開建物並返還所占用土地之日止，
      按月給付原告838 元。
   14.被告應給付原告戊○○4 萬6,145 元，及自起訴狀繕本送
      達之翌日起至清償之日止，按年息5%計算之利息，暨自98
      年7 月1 日起至拆除上開建物並返還所占用土地之日止，
      按月給付原告838 元。
   15.被告應給付原告壬○○4萬6,145元，及自起訴狀繕本送達
      之翌日起至清償之日止，按年息5%計算之利息，暨自98年
       7月1 日起至拆除上開建物並返還所占用土地之日止，按
      月給付原告838元。
  (三)、原告等願供擔保，請准宣告假執行。
二、被告則以：經臺灣臺北地方法院士林分院80年度訴字第450
    號民事判決，將被告曾祖父分管之北方土地分割，本件系爭
    建物係被告卯○於6 歲時，由其外祖父所建，伊母親為獨生
    女，伊亦為獨生女繼承，系爭建物早在前述臺灣臺北地方法
    院士林分院民事判決前即已存在於系爭土地上，且於分割土
    地建界之時未受通知，是被告並無惡意侵占之意，其租金之
    起算日應從判決日起算，又租金之計算應以土地申報總價之
    5%為宜等語，資為抗辯，並聲明：駁回原告之訴及假執行之
    聲請；如受不利益判決，願供擔保請准宣告免為假執行。
三、兩造不爭執之事實：
  (一)、系爭土地所有權為原告等按其應有部分所共有，應有部分
      如附表一所示，系爭土地之公告地價93年至95年間為每平
      方公尺2 萬9,700 元、96年至98年間為每平方公尺3 萬5,
      600 元。是系爭土地之申報地價93年至95年間為每平方公
      尺2 萬3,760 元、96年至98年間為每平方公尺2 萬8,480
      元（地價查詢單，本院卷第29頁；土地登記謄本，本院卷
      第16頁至第19頁）。
  (二)、本院至現場履勘，如附圖所示Ａ部分鐵皮遮雨棚面積8 平
      方公尺、Ｂ部分之鐵皮棚架面積34平方公尺、Ｃ部分即門
      牌號碼臺北市○○區○○路3 段67巷8 號面積11平方公尺
      之建物、編號Ｌ１部分長6.5 公尺、高0.9 公尺、寬0.1
      公尺之圍牆及編號Ｌ２部分長5.2 公尺、高0.9 公尺、寬
      0.1 公尺之圍牆，分別占用系爭土地，此有現場勘驗筆錄
      （本院卷第55頁至第57頁）、臺北市松山地政事務所土地
      複丈成果圖（本院卷第70頁）可按。
四、兩造爭執要旨：
  (一)、被告占用系爭土地有無合法權源？原告得否請求被告拆除
      系爭建物、地上物及遷讓返還土地？
  (二)、原告得否請求被告給付相當於租金之不當得利賠償金？金
      額若干為適當？
五、茲就上述爭點，析述本院得心證之理由如下：
  (一)、被告占有系爭土地無正當權源，原告得請求被告拆除系爭
      建物及遷讓返還系爭土地：
      按「所有人對於無權占有或侵奪其所有物者，得請求返還
      之。對於妨害其所有權者，得請求除去之。有妨害其所有
      權之虞者，得請求防止之。」民法第767 條定有明文。經
      查，系爭土地為原告所有，有土地登記謄本（見第16頁至
      第19頁）可證，系爭建物雖未辦理保存登記，被告卯○因
      繼承而取得，Ｌ１及Ｌ２圍牆亦因繼承而取得，有本院98
      年9 月2 日現場勘驗筆錄及98年11月2 日言詞辯論筆錄可
      稽，是而附圖所示Ａ、Ｂ部分之地上物為被告出資興建，
      是分別占用系爭土地中如附圖所示Ａ、Ｂ、Ｃ、Ｌ１及Ｌ
      ２部分之建物、地上物均為被告所有，被告有拆除權限，
      被告占用未有合法權源，此為被告所不爭執，是被告無權
      占有系爭土地，從而，原告本於民法第767 條規定，訴請
      被告卯○將附圖所示Ａ、Ｂ、Ｃ、Ｌ１及Ｌ２部分之建物
      、地上物拆除，並返還占用之土地，洵屬有據。
  (二)、原告得請求被告給付不當得利之金額：
      次按「無法律上之原因而受利益，致他人受損害者，應返
      還其利益。」民法第179 條前段定有明文。無權占有他人
      土地，侵害他人之所有權，當構成不當得利，占用人可能
      獲致相當於租金之利益，而所有權人受有相當於租金之損
      害，為社會通常之觀念，最高法院61年臺上字第1695號判
      例著有明文可參。經查：
    1.被告系爭建物無權占有系爭土地如附圖所示Ａ、Ｂ、Ｃ、
      Ｌ１及Ｌ２部分，因而獲得占有使用之利益，並致原告無
      法管領使用而受有損害，因該利益之性質為不能返還，是
      原告依上開規定，請求被告給付相當於租金之不當得利價
      額，即屬有據。至於租金之計算標準，應參酌土地法第10
      5 條、第97條第1 項之規定，予以計算較為客觀公允。
    2.再按城市地方房屋之租金，以不超過土地及其建築物申報
      總價額年息10%為限，土地法第97條第1項定有明文。此項
      規定於租用基地建築房屋準用之，同法第105 條亦有明文
      。而所謂土地價額係指法定地價而言，則為土地法施行法
      第25條所明定。又土地法第148 條規定，土地所有權人依
      土地法所申報之地價為法定地價。又平均地權條例第16條
      規定，舉辦規定地價或重新規定地價時，土地所有權人未
      於公告期間申報地價者，以公告地價百分之八十為其申報
      地價。所謂年息10% 為限，乃指基地租金之最高限額而言
      ，並非一律依照申報價額年息10% 計算之，尚須斟酌基地
      位置、工商繁榮程度、使用人利用基地之經濟價值、所受
      利益及社會情感等情事而為決定。
    3.參酌系爭土地坐落於臺北市○○區○○路，位於台鐵松山
      站及南港站中間，近捷運昆陽站，距台鐵松山站亦不遠，
      交通便利性及機能性尚佳，惟附近為老舊住宅，商業活動
      不多，被告僅為住家使用等情，是本院認被告使用系爭土
      地之對價應以法定地價總價額年息5%為相當。
    4.系爭土地自93年至95年申報地價為每平方公尺2 萬3,760
      元，96年至98年則為2 萬8,480 元，業如前述。從而，原
      告請求93年7 月1 日起至98年6 月30日止相當於租金之不
      當得利，除原告辛○○、戊○○、壬○○取得系爭土地於
      96年7 月2 日外，其餘原告請求98年6 月30日起回溯5 年
      相當於租金之不當得利，核屬有據，原告15人按其應有部
      分比例每人可請求如附表一所示之金額（計算式詳如附表
      一所示）及自起訴狀繕本送達翌日即98年7 月7 日起至清
      償日止按年息5%計算利息，應予准許。又自98年7 月1 日
      起至被告返還系爭土地為止，按月應各給付原告如附表二
      所示之金額（計算式詳如附表二所示），堪認有據，應予
      准許。逾此部分之請求，為無理由，應不足採。
六、兩造陳明願供擔保請為宣告假執行或免為假執行，原告勝訴
    部分經核均與規定相符，爰分別酌定相當之擔保金額予以宣
    告。原告敗訴部分，假執行之聲請失所附麗，一併駁回。
七、本件判決基礎已臻明確，兩造其餘之攻擊防禦方法及訴訟資
    料經本院斟酌後，核與判決不生影響，無一一論述之必要，
    併予敘明。
據上論結，本件原告之訴為一部有理由，一部無理由，依民事訴
訟法第79條、第390 條第2 項、第392 條第2 項，判決如主文。
中    華    民    國    98    年    11    月    16    日
                  民事第一庭  法  官  絲鈺雲
以上正本證明與原本無異。
如對本判決上訴，應於判決送達後20日內向本院提出上訴狀。
中    華    民    國    98    年    11    月    18    日
                              書記官  林玫熹
附表一：
  ┌─┬────┬──┬───────────────┐
  │編│所有權人│應有│被告應給付之金額              │
  │號│        │部分│計算式（元以下四捨五入）      │
  │  │        │比例│系爭土地申報地價：            │
  │  │        │    │93年至95年每平方公尺23,760元  │
  │  │        │    │96年至98年每平方公尺28,480元  │
  │  │        │    │                              │
  ├─┼────┼──┼───────────────┤
  │1 │乙○○  │1/5 │陸萬玖仟貳佰壹拾捌元          │
  │  │        │    │{(23,760x53x5%x2.5)           │
  │  │        │    │ +(28,480x53x5%x2.5)}x1/5     │
  │  │        │    │=69,218                       │
  ├─┼────┼──┼───────────────┤
  │2 │庚○○  │1/5 │陸萬玖仟貳佰壹拾捌元          │
  │  │        │    │{(23,760x53x5%x2.5)           │
  │  │        │    │ +(28,480x53x5%x2.5)}x1/5     │
  │  │        │    │=69,218                       │
  ├─┼────┼──┼───────────────┤
  │3 │辰○○  │1/15│貳萬仟零柒拾元            │
  │  │        │    │{(23,760x53x5%x2.5)           │
  │  │        │    │ +(28,480x53x5%x2.5)}x1/15    │
  │  │        │    │=23,073                       │
  ├─┼────┼──┼───────────────┤
  │4 │己○○  │1/15│貳萬仟零柒拾元            │
  │  │        │    │{(23,760x53x5%x2.5)           │
  │  │        │    │ +(28,480x53x5%x2.5)}x1/15    │
  │  │        │    │=23,073                       │
  ├─┼────┼──┼───────────────┤
  │5 │巳○○  │1/15│貳萬仟零柒拾元            │
  │  │        │    │{(23,760x53x5%x2.5)           │
  │  │        │    │ +(28,480x53x5%x2.5)}x1/15    │
  │  │        │    │=23,073                       │
  ├─┼────┼──┼───────────────┤
  │6 │癸○○  │1/35│玖仟捌佰捌拾捌元              │
  │  │        │    │{(23,760x53x5%x2.5)           │
  │  │        │    │ +(28,480x53x5%x2.5)}x1/35    │
  │  │        │    │=9,888                        │
  ├─┼────┼──┼───────────────┤
  │7 │丙○○  │1/35│玖仟捌佰捌拾捌元              │
  │  │        │    │{(23,760x53x5%x2.5)           │
  │  │        │    │ +(28,480x53x5%x2.5)}x1/35    │
  │  │        │    │=9,888                        │
  ├─┼────┼──┼───────────────┤
  │8 │午○○○│1/35│玖仟捌佰捌拾捌元              │
  │  │        │    │{(23,760x53x5%x2.5)           │
  │  │        │    │ +(28,480x53x5%x2.5)}x1/35    │
  │  │        │    │=9,888                        │
  ├─┼────┼──┼───────────────┤
  │9 │寅○    │1/35│玖仟捌佰捌拾捌元              │
  │  │        │    │{(23,760x53x5%x2.5)           │
  │  │        │    │ +(28,480x53x5%x2.5)}x1/35    │
  │  │        │    │=9,888                        │
  ├─┼────┼──┼───────────────┤
  │10│丁○○  │1/35│玖仟捌佰捌拾捌元              │
  │  │        │    │{(23,760x53x5%x2.5)           │
  │  │        │    │ +(28,480x53x5%x2.5)}x1/35    │
  │  │        │    │=9,888                        │
  ├─┼────┼──┼───────────────┤
  │11│丑○○  │1/35│玖仟捌佰捌拾捌元              │
  │  │        │    │{(23,760x53x5%x2.5)           │
  │  │        │    │ +(28,480x53x5%x2.5)}x1/35    │
  │  │        │    │=9,888                        │
  ├─┼────┼──┼───────────────┤
  │12│子○○  │1/35│玖仟捌佰捌拾捌元              │
  │  │        │    │{(23,760x53x5%x2.5)           │
  │  │        │    │ +(28,480x53x5%x2.5)}x1/35    │
  │  │        │    │=9,888                        │
  ├─┼────┼──┼───────────────┤
  │13│辛○○  │1/15│肆仟佰零柒元                │
  │  │(96年7月│    │{28,480x53x5%x(2-1/365)}x1/35 │
  │  │2 日始取│    │=4,307                        │
  │  │得土地) │    │                              │
  │  │        │    │                              │
  │  │        │    │                              │
  ├─┼────┼──┼───────────────┤
  │14│戊○○  │1/15│肆仟佰零柒元                │
  │  │(96年7月│    │{28,480x53x5%x(2-1/365)}x1/35 │
  │  │2 日始取│    │=4,307                        │
  │  │得土地) │    │                              │
  │  │        │    │                              │
  ├─┼────┼──┼───────────────┤
  │15│壬○○  │1/15│肆仟佰零柒元                │
  │  │(96年7月│    │{28,480x53x5%x(2-1/365)}x1/35 │
  │  │2 日始取│    │=4,307                        │
  │  │得土地) │    │                              │
  │  │        │    │                              │
  └─┴────┴──┴───────────────┘
 附表二：
  ┌─┬────┬──┬───────────────┐
  │編│所有權人│應有│被告應給付之金額              │
  │號│        │部分│計算式（元以下四捨五入）      │
  │  │        │比例│系爭土地自96年至98年申報地價：│
  │  │        │    │每平方公尺2萬8,480元          │
  │  │        │    │                              │
  ├─┼────┼──┼───────────────┤
  │1 │乙○○  │1/5 │壹仟貳佰伍拾捌元              │
  │  │        │    │(28,480x53x5%x1/12) x1/5      │
  │  │        │    │=1,258                        │
  ├─┼────┼──┼───────────────┤
  │2 │庚○○  │1/5 │壹仟貳佰伍拾捌元              │
  │  │        │    │(28,480x53x5%x1/12) x1/5      │
  │  │        │    │=1,258                        │
  ├─┼────┼──┼───────────────┤
  │3 │辰○○  │1/15│肆佰壹拾玖元                  │
  │  │        │    │(28,480x53x5%x1/12)}x1/15     │
  │  │        │    │=419                          │
  ├─┼────┼──┼───────────────┤
  │4 │己○○  │1/15│肆佰壹拾玖元                  │
  │  │        │    │(28480x53x5%x1/12) x1/15      │
  │  │        │    │=419                          │
  ├─┼────┼──┼───────────────┤
  │5 │巳○○  │1/15│肆佰壹拾玖元                  │
  │  │        │    │(28,480x53x5%x1/12) x1/15     │
  │  │        │    │=419                          │
  ├─┼────┼──┼───────────────┤
  │6 │癸○○  │1/35│壹佰捌拾元                    │
  │  │        │    │(28,480x53x5%x1/12) x1/35     │
  │  │        │    │=180                          │
  ├─┼────┼──┼───────────────┤
  │7 │丙○○  │1/35│壹佰捌拾元                    │
  │  │        │    │(28,480x53x5%x1/12) x1/35     │
  │  │        │    │=180                          │
  ├─┼────┼──┼───────────────┤
  │8 │午○○○│1/35│壹佰捌拾元                    │
  │  │        │    │(28,480x53x5%x1/12) x1/35     │
  │  │        │    │=180                          │
  ├─┼────┼──┼───────────────┤
  │9 │寅○    │1/35│壹佰捌拾元                    │
  │  │        │    │(28,480x53x5%x1/12) x1/35     │
  │  │        │    │=180                          │
  ├─┼────┼──┼───────────────┤
  │10│丁○○  │1/35│壹佰捌拾元                    │
  │  │        │    │(28,480x53x5%x1/12) x1/35     │
  │  │        │    │=180                          │
  ├─┼────┼──┼───────────────┤
  │11│丑○○  │1/35│壹佰捌拾元                    │
  │  │        │    │(28,480x53x5%x1/12) x1/35     │
  │  │        │    │=180                          │
  ├─┼────┼──┼───────────────┤
  │12│子○○  │1/35│壹佰捌拾元                    │
  │  │        │    │(28,480x53x5%x1/12) x1/35     │
  │  │        │    │=180                          │
  ├─┼────┼──┼───────────────┤
  │13│辛○○  │1/15│肆佰壹拾玖元                  │
  │  │        │    │(28,480x53x5%x1/12) x1/15     │
  │  │        │    │=419                          │
  ├─┼────┼──┼───────────────┤
  │14│戊○○  │1/15│肆佰壹拾玖元                  │
  │  │        │    │(28,480x53x5%x1/12) x1/15     │
  │  │        │    │=419                          │
  ├─┼────┼──┼───────────────┤
  │15│壬○○  │1/15│肆佰壹拾玖元                  │
  │  │        │    │(28,480x53x5%x1/12) x1/15     │
  │  │        │    │=419                          │
  └─┴────┴──┴───────────────┘


司法院資訊處製作；財團法人民間司法改革基金會備份。
